Inventaris van de archieven van het Nederlandse Consulaat Candia en Consulaat Irakleion op Kreta (Griekenland), 1912-1952
Nationaal Archief, Den Haag
Nederlandse Consulatem Candia en Irakleion op Kreta (Griekenland)
Consulaten Kreta
1912-1952
Z226
0.20 meter; 26 inventarisnummers.
Normale geschreven en gedrukte teksten.
Nationaal Archief, Den Haag
Consulaat Candia en Consulaat Irakleion [Kreta], 1912-1952
Het archief bevat een agendaboek met ingekomen en uitgaande stukken (1912-1938); de organisatie van het gezantschap; de behartiging van Nederlandse belangen en die van haar onderdanen; ingekomen stukken van diverse overheden, consulaten, particulieren en bedrijven en uitgegane stukken over diverse consulaire kwesties.
Archiefvorming
Geschiedenis van de archiefvormer
Hoofdstuk 1.
Het eiland Kreta is eeuwenlang betwist gebied geweest. In de middeleeuwen streden de Venetiërs en de Turken er om. In 1669 werd het pleit definitief beslecht en kwam Kreta onder Turkse soevereiniteit. Nominaal zou dit zo blijven tot 1913. De praktijk was evenwel anders. Van 1824 tot 1840 werd het eiland geregeerd door de Egyptenaren, en na een reeks van Grieks-nationalistische opstanden werden de Turkse garnizoenen in 1898 teruggetrokken. Vanaf 1898 tot 1906 genoot Kreta een grote mate van zelfbestuur onder Prins George, de tweede zoon van de Griekse koning, als Hoge Commissaris.
De op Kreta geboren politicus Eleutherios Venizelos, die van 1895 tot 1905 deel had uitgemaakt van de anti-Turkse beweging, kondigde in maart 1905, als voorzitter van de Kretenzische Assemblee, de eenwording van het eiland met Griekenland af. Dit voldongen feit werd pas in 1913 officieel erkend.
Nadat Griekenland was gevallen werd Kreta in juni 1941 bezet door de Duitsers, na felle gevechten met Grieken, Britten, Australiërs en Nieuw-Zeelanders. Tot aan de bevrijding in 1945 voerde het Kretenzisch verzet vanuit de bergen een intensieve guerilla-oorlog tegen de bezetters.
Met dit roerige eiland heeft Nederland al sinds 1624 consulaire betrekkingen onderhouden. In 1765 werd een post te Kanea gesticht, die in verband met de grote onrust op het eiland in 1868 werd gesloten. Pas in 1903 stichtte Nederland wederom een post op Kreta, nu in Candia (Kandia/Irakleion), bij K.B. 55, 4 mei 1903. Als consul werd Paul P. Zaphirion benoemd. Deze kreeg in 1909 eervol ontslag. Bij K.B. 31, 6 februari 1914, werd Jean Doréadis tot opvolger benoemd; hij nam het consulaat al vanaf 1911 waar. In 1919 werd hem wegens vertrek naar elders eervol ontslag verleend. Het consulaat werd nu waargenomen door Michael Nicolas Elliadi, geboren op 23 april 1875 te Smyrna, van Britse nationaliteit. De Nederlandse gezant te Athene was zeer tevreden over Elliadi, noemde hem "stellig een onzer beste abtenaren in Griekenland", en drong aan op officiële benoeming. Dit geschiedde bij K.B. 42, 4 augustus 1923.
Elliadi was van beroep agent van de K.N.S.M. Hij was tevens vice-consul van Groot Britannië. Zijn belangstelling voor Nederland was hem met de paplepel ingegoten: zijn vader was één der eerste Grieken, die een Nederlandse onderscheiding ontvingen. Elliadi zelf werd eveneens gedecoreerd, namelijk tot Ridder in de Orde van Oranje Nassau op 15 december 1934. Tot op hoge leeftijd zou Elliadi zijn functie vervullen, met een onderbreking van 3 jaar en 3 maanden (toen hij tijdens de Tweede Wereldoorlog geïnterneerd was in een Duits gevangenenkamp) namelijk tot 1952; hij was toen 77 jaar. Hij droeg zijn medewerker S.S. Primikiris voor als opvolger, en deze werd daadwerkelijk benoemd.
Het archief van het consulaat werd in 1971 naar Nederland verscheept. Het beslaat de jaren 1912 tot 1952, met onderbreking van de jaren 1940-1945 in verband met de Tweede Wereldoorlog. Ik trof het archief, ongeveer 10 strekkende centimeter, aan, bestaande uit 1 agendaboek en 9 dossiers. Het agendaboek, waarin zijn opgetekend in chronologische volgorde de ingekomen stukken en de uitgaande antwoorden hierop, beslaat de periode van 11 januari 1912 tot 31 december 1938. De hierin opgetekende stukken uit de periode 1912 tot 1932 zijn geheel afwezig. In drie van de negen dossiers bevonden zich de ingekomen stukken van het Nederlands gezantschap te Athene, in drie de ingekomen stukken van anderen, en in drie de uitgegane stukken; dit alles in chronologische volgorde.
De oorspronkelijke ordening van ingekomen en uitgegane stukken is door mij gehandhaafd. Ik heb het archief nader toegankelijk gemaakt door het verder te ordenen naar correspondenten en naar onderwerpen. Het archief is verder toegankelijk gemaakt door middel van een index. Hierin zijn opgenomen de namen van personen, bedrijven, schepen en de onderwerpen, die in de stukken worden behandeld. In de index wordt verwezen naar inventarisnummers.
Ongeveer vier centimeter van het archief is door mij vernietigd (zie de bijgevoegde vernietigingsverklaring). Ofschoon op grond van de ministeriële vernietigingsbeschikking van 1960 méér stukken voor vernietiging in aanmerking kwamen, zijn deze door mij bewaard. De reden hiervoor is, dat ik dit noodzakelijk acht wil men zich een volledig beeld van het handelen van het consulaat kunnen vormen. Dit geldt des te meet gezien de geringe omvang van het archief. Van de stukken die in het Grieks zijn gesteld was een aantal niet nader te beschrijven; uit oogmerk van voorzichtigheid heb ik deze stukken bewaard.
GERAADPLEEGDE BRONNEN EN LITERATUUR
Archieven van Buitenlandse Zaken
B archief hieruit: B 132 Griekenland
Archiefcode 1 hieruit: 153.0 Athene, deel III (1969-1971)
Register van de onbezoldigde consulaire ambtenaren, deel 4
Geschiedenis van het archiefbeheer
De verwerving van het archief
Overbrenging van een overheidsarchief
20.01; 2.05
Aanwijzingen voor de gebruiker
Openbaarheidsbeperkingen
Volledig openbaar.
Materiële beperkingen
Aanvraaginstructie
Openbare archiefstukken kunnen online worden aangevraagd en gereserveerd. U kunt dit ook via de terminals in de studiezaal van het Nationaal Archief doen. Om te kunnen reserveren dient u de volgende stappen te volgen:
U maakt een profiel aan op www.gahetna.nl, en logt vervolgens in
Via de archiefinventaris (alleen de beschrijvingen met rode nummers) selecteert u het gewenste archiefstuk door op de knop 'Reserveren' te klikken
In het volgende scherm geeft u aan op welke dag u het archiefstuk wilt inzien
Indien u zich bevindt in de studiezaal en een tafelnummer heeft ontvangen kunt u dit nummer vermelden. Als u geen tafelnummer heeft kunt u tafelnummer 777 laten staan
Vervolgens bevestigt u uw reservering door deze te versturen.
Verwant materiaal
Beschikbaarheid van kopieën
Afgescheiden archiefmateriaal
MINISTERIE VAN BUITENLANDSE ZAKEN
Verklaring van vernietiging.
De hieronder vermelde stukken kunnen worden vernietigd volgens de vernietigingsbeschikking van 1960.
Stukken betreffende: Honorair consulaat te Candia/Irakleion (Kreta) 1912-1952
Opdracht gegeven door: G.J.M. de Graaf APA/ST
Ter vernietiging gezonden aan ABL op datum: 23 - 2 - 1984
totaal 4 centimeter
Uit het archief van het consulaat te Candia/Irakleion (Kreta) zijn de volgende stukken vernietigd:
copieën
zendbrieven
ontvangstbevestigingen
verzoeken om economische inlichtingen
verschaffingen van economische inlichtingen
kostenverantwoordingen
kennisgevingen van benoemingen
kennisgevingen van tijdelijke afwezigheid
kennisgevingen van nationale feestdagen
affiches
brochures
circulaires
gelukwensen
uitnodigingen
offertes
blanco formulieren
Bijlagen
Index op namen en zaken
De getallen achter de namen en trefwoorden verwijzen naar de inventarisnummers en/of naar de inleiding.
Onderwerp Inventarisnummer
aardbeving 21
Achilles (schip) 19
advertentie 7 20
Agency & Commission Company 14 26
agrarische producten 8 14 21 22 26
Akkermans 14 26
algemeen commandant van Kreta 23
Alexiou, Aristoteles Th. 22
ambtsaanvaarding 3 16
Amsterdamsche Bank NV 2 14 15
Anoghianakis, Evange 22
archief inl
Ariadne (schip) 19
Assemblee inl
Associatie van Gedroogde-Rozijnen Exporteurs 22
attaché 3
Baarda, C.Th.R. van 3
Baars, B. 14 26
Badieritis & Cie, A.P 9 22
Bakkerol Exploitatie Mij. 14 26
Bandouvas, E. 24
bemiddeling bij repatriëring 7
benoeming van de consul inl 2
beroving 7 13 21
betalingsopdracht 2
Beuns, Siegbertus Chr.F. 13 25
Blavakis 14 26
bomaanslagen 21
Boissevain, Gideon Walrave 3 16
Bosch van Drakestein, H.P.J. 3
Breugel Douglas, van 2 16
Bruin, J.D. de 14 26
buitengewoon gezant 3 16
burgemeester 11
Burgess, C.P. 13 25
bijstand 7 20
Bijsterveld, Henri Dirk 13 25
Candia inl
Canea inl
Capadakis Frères 9
Cardamakis, George J. 9
Castellakis 26
Cauchi, Felix 10 12 24
C.B.S. 8
Ceres (schip) 19
certificaat van herkomst 9
Chalari Frères 26
Chalkiadakes, Demetrios 11
Charro, F. De 14
Christofides, C.G. 14 26
Christou, Cont. N. 12 24
congres tegen oorlog 6
consul inl
consulaat inl
consulaat-generaal te Milaan 6
consulaire betrekkingen inl
Constantinides 26
Cooperatie van Rozijnenkwekers Candia 14
Coundourakis, G.J. 22
"Crete Past and Present" 21
dankbetuiging 3 15
De Nederlandsche Bank 2
Decker, L.P.J. de 3
decoratie inl 15
demonstratie 21
Dermitzakis & Hatzijoannou 26
Deucalion (schip) 19
Diallinas, G.M. 14 26
dienststaat 2
Doréadis, Jean inl
Driekleur 10
Duitse gevangenschap inl 15
Dulk, Jac. den & Zonen 14 26
economische instructies 10
Edelkerna 12
Elliadi, Michael Nicolas inl
EPEK 21
Eversdijk-Smulders, Lily 7 13 20
ex-Nederlanders in het ambtsgebied 5
festiviteiten 11
Flerianos, Fanis 26
Gagomiro Frères 9
Ganymedes (schip) 19
geblokkeerde tegoeden 2 14 15 26
geldlening 7
geloofsbrieven 3
gelukwensen 4 16 17
Georgiades, Alex 26
gevolmachtigd minister 3 16
gezantschap inl
glaswerk 9 26
Griekse regering 2
Griekse gezant 2
Halciadakis 9
handel 8 9 12 14 21 22 24 26
handelsbemiddeling 12 22 24 26
handelsbeperking 9
handelsinlichtingen 8 9 12 14 22 24
handelsgeschil 14 22
haring 26
Hector (schip) 19
Hercules (schip) 19
Hermes (schip) 19
hervatting consulaire functies 2 15
Hoge Commissaris inl
Hollaar, R. 14 26
Holland-Amerika Lijn 6
huiden 21
identiteitkaart 5
importbeperking 8 9
inboedel van het consulaat 2
invasie in Nederland 4
inventarislijst 2
Irakleion zie Candia
Italiaanse consul 12
Jongmans, Th. & Zn 12 24
Joodse vluchtelingen 6
Kaas 14 26
Kandia zie Candia
Kanea zie Canea
Kaparounakis, C. Sons 26
kanselarijrechten 19
Karanakis, George 9
Keijzers, P.J. & Zoon 9
K.N.S.M. 2 7 14 15 21 26
klachten 13 25
K.L.M. 26
Knossos 21
koning van Griekenland inl 3
Koninklijk Decreet 10
Koninklijk Huis 2 4 16 17 23 24
Koundouros, A. 23
Kreta inl
Kretenzische politiek en economie 21
Kserouchakes, Char. El. 14
Ktistakes, Georgios I. 14
Lambrakis, G. & Sons 26
leer 9 26
leiding gezantschap 3
Lennep, H. van 14 15 26
Lianatonakis Bros 26
Liapakis, G. Chr. Sons 26
Loucaides, N.M. 14 26
Magarakis, Zach. 26
Maridakis Bros 26
Markellos 23
Meimarakis & Anogianakis 22
Merope (schip) 19
Metuchaken, Ant. 26
Mignot & de Block 14 26
ministerie van Economische Zaken 8
ministerie van Financiën 2
Minos Ltd 26
Momm, Th. & Co. 14 22 26
Moretti, R.C. 3
Mpirakes, N. 22
Mylonakis, John 26
nationaliteitsverklaring 19
NEDAP 14 26
Nederlanders in het ambtsgebied 5 18
Nederlands consulaat te Piraeus 12 24
Nederlansch-Indische Trust Maatschappij 2 15
Nederlandse regering in Londen 10
niet-vijand verklaring 6
Oberon (schip) 19
Oliefabrieken Noë & Co 14 26
ontslag inl 15
ontvoering 21
oorlogsschip 13 21 25
openbare orde 21
Orestes (schip) 19
Orion (schip) 19
overzeese gebiedsdelen 4
Papadakis Frères 9
Papayannakis 25
paspoort 6 13 20 25
paspoortfraude 6
Patrelakis & Sifodaskalakis 9
Pelossof, N. & Amariglio 14 26
pensioenbetaling 7
Perachi, Ewange Fils 9 22
pers 8 20
petitie 21
Petrakogeorgi 21
politie 6 20
politiek-economische rapportage 8 21
Polychronides & Frangoulis 26
postkantoor 23
postzegels 13 25
Praticakis 26
prefect 11 23
Primikiris, Solon S. inl 15 23
Prins George inl
Raalte, F. van 3
Raapis, Giovanni/Johannes 6
receptie 16
registratie van mannelijke Nederlanders i.v.m. de oorlog 5
registratie van vreemdelingen 5
repatriëring 7
Reumer, P.C. & Zoon 14
revolutie inl 21
Rhodos 21
Ridder in de Orde van Oranje Nassau inl
Roco, J. 14 26
Roon, G. van 14 26
Saturnus (schip) 19
scheepvaart 9 22
Schilderman, E. 6
Schneider, Frits 6
Sillem, J. 3
Skoutos, Antonios 11
Smyrna inl
staat van beleg 6
staat van oorlog 10
statiepotret 2 15
Stella (schip) 19
Stürmer 14 22 26
Syrië 2
Tabak 14 26
Tex, Jan den 13 25
Tiberius (schip) 19
Titus (schip) 19
toelage 2
Triton (schip) 19
Tulipa Nurseries 9
Turken inl
Tweede Wereldoorlog inl 2 9 10 15 21
Tzanakis, M. Bros 26
Tzifakis & Fournarakis 9
Tzortzakis, Stylien T. 14 26
Ulysses (schip) 19
United Bulb Establishment Triangle Bulb Farms 9
UNNRA 21
veehandelaar 12 24
veeteelt 21
veiligheid van de zeeroutes 9 22
veiligheidsmaatregelen 2
Venetiërs inl
Venizelos, Eleutherios inl 21
Venus (schip) 19
Vereenigde Vakpers 14 26
Vereniging van Bloembollenhandelaren 9
Vergouwe, J.A. 13 25
vernietiging archiefdelen inl
verplaatsing consulaat 2
verzendingsintsructies 2
verzoekschrift 2
Victor Emmanuel III 12
visum 6
visumregistratie van schepen 19
vlag 2 4 15
vliegveld 26
Volks Partij 21
voordracht opvolger inl 15
Vulcanus (schip) 19 26
Vijver, H.J. van der & Co. 14
Waffas, Anton K. 14
wapenschild 2 15
werkloosheid 21
wimpel 4
Xetrypis, Mich. 26
IJzerwaar 26
zaakgelastigde 3
Zachariou, A. & Co. 26
Zaphirion, Paul P. inl
Zeys, Marius 26
Zwan, A. van der & Zonen 26
zwarte lijst 9
Zweedse consul 12 24
Beschrijving van de series en archiefbestanddelen
- ALGEMEEN, I
  - Agendaboek waarin aangetekend de ingekomen stukken van 11 januari 1912 tot en met 31 december 1938 en de uitgegane antwoorden hierop., 1
- INGEKOMEN STUKKEN, II
  - INGEKOMEN STUKKEN VAN HET GEZANTSCHAP TE ATHENE, A
    - De consul en het consulaat, 1940 - 1950; 2
      Stukken betreffende de consul, het consulaat, de inboedel, alsmede stukken betreffende het bemiddelen bij uitbetaling van de geblokkeerde tegoeden van M. N. Elliadi in Nederland.
    - De gezant en het gezantschap, 1932 - 1948; 3
      Stukken betreffende het wisselen van de leiding van het gezantschap.
    - Koninklijk Huis en vlag, 1940 - 1948; 4
      Stukken betreffende instructies aan de consul met betrekking tot het vieren van de verjaardag van de koningin en het gebruiken van vlag en wimpel.
    - Nederlanders in het ambtsgebied, 1933-1952; 5
      Stukken betreffende instructies aan de consul met betrekking tot het registreren van Nederlanders in het ambtsgebied.
    - Paspoorten en visa, 1933 - 1949; 6
      Stukken betreffende instructies aan de consul met betrekking tot het afgeven van visa en paspoorten, alsmede stukken betreffende het ten onrechte afgegeven paspoort ten name van Johannes Raapis aan Frits Schneider.
    - Bijstand en repatriëring, 1933 - 1952; 7
      Stukken betreffende instructies aan de consul met betrekking tot het verlenen van bijstand aan en het regelen van repatriëring van particulieren, alsmede stukken met betrekking tot het verlenen van bijstand aan Lily Eversdijk-Smulders.
    - Rapportage, 1933 - 1951; 8
      Stukken betreffende instructies aan de consul met betrekking tot het opstellen van politiek-economische rapporten; reacties op de rapporten van de consul.
      Zie voor de rapporten nr 20
    - Handel en scheepvaart, 1932 - 1951; 9
      Stukken betreffende het verschaffen van inlichtingen over de veiligheid van de zeeroutes, het verschaffen van inlichtingen over de bedrijven Gagomino Frères, Patrelakis & Sifodakalakis, Papadakis Frères, Halciadakis, Trifakis & Fournarakis, George J. Carmadakis, George Larianakis, A.P. Badieritis & Cie, Ewange Perachi Fils; kennisgevingen van im- en exportbeperkingen, en kennisgevingen van plaatsing op de zwarte lijst van P.J. Keijzer en Zoon, en Tulipa Nurseries.
    - De Tweede Wereldoorlog, 1940; 10
      Stukken betreffende het uitbreken van de Tweede Wereldoorlog, instructies aan de consul met betrekking tot het Koninklijk Decreet van 24 mei 1940, en kennisgeving van het telegrafisch adres van de Nederlandse regering in Londen.
      Zie voor politieke rapportage over de situatie op Kreta nrs 8 en 20
  - INGEKOMEN STUKKEN VAN GRIEKSE OVERHEDEN, B
    - Ingekomen stukken van de prefect van Irakleion, de burgemeester van Irakleion en de Kamer van Koophandel van Kreta, 1936 - 1949; 11
      ingekomen stukken van de prefect van Irakleion, de burgemeester van Irakleion en de Kamer van Koophandel van Kreta van niet nader te omschrijven aard.
      Deze stukken zijn gedeeltelijk in het Grieks gesteld.
  - INGEKOMEN STUKKEN VAN DERDEN, C
    - Ingekomen stukken van consulaten, 1938 - 1949; 12
      Stukken betreffende een verzoek tot het verschaffen van inlichtingen over Cont. N. Christou en Edelkerna door de Nederlandse consul te Piraeus, kennisgeving van de verjaardag van Victor Emmanuel III van Italië door de Italiaanse consul te Candia, kennisgeving van de benoeming van de Zweedse consul te Irakleion.
    - Ingekomen stukken van particulieren, 1936 - 1952; 13
      Stukken betreffende de beroving van Lily Eversdijk-Smulders, het toezenden van postzegels aan J.A. Vergouwe, het verlengen van het paspoort van Henri Dirk Bijsterveld, het uiten van een klacht door Jan den Tex, alsmede een brief van Siegbertus Chr.F. Beuns.
    - Ingekomen stukken van bedrijven, 1935 - 1950; 14
      Stukken betreffende het verlenen van bemiddeling bij handelsgeschillen, het verschaffen van economische inlichtingen, alsmede stukken betreffende het bemiddelen bij de uitbetaling van geblokkeerde tegoeden van M.N. Elliadi in Nederland.
      deze stukken zijn gedeeltelijk in het Grieks gesteld.
      de namen van de correspondenten zijn opgenomen in de index.
- UITGEGANE STUKKEN, III
  - UITGEGANE STUKKEN AAN HET GEZANTSCHAP TE ATHENE, A
    - De consul en het consulaat, 1936 - 1952; 15
      Stukken betreffende de consul, het consulaat, de inboedel, het verzoeken om bemiddeling met betrekking tot uitbetaling van de geblokkeerde tegoeden van M.N. Elliadi in Nederland, alsmede de ontslagaanvrage van M.N. Elliadi als consul en de voordracht van S.S. Primikiris als opvolger.
    - De gezant en het gezantschap, 1937 - 1948; 16
      Stukken betreffende de benoeming van de gezant, en het verontschuldigen voor afwezigheid bij een receptie op het gezantschap.
    - Koninklijk Huis, 1936 - 1937; 17
      Stukken betreffende het aanbieden van gelukwensen ter gelegenheid van de verloving en het huwelijk van Prinses Juliana.
    - Nederlanders in het ambtsgebied, 1952; 18
      Stuk betreffende het registreren van Nederlanders in het ambtsgebied.
    - Visa en nationaliteitsverklaringen, 1934 - 1952; 19
      Stukken betreffende het rapporteren van nationaliteitsverklaringen, het verantwoorden van geheven kanselarijrechten in verband met visumregistratie van schepen.
      De namen van de schepen zijn opgenomen in de index.
    - Bijstand, 1952; 20
      Brief betreffende het rapporteren van de door de consul getroffen maatregelen in verband met de beroving van Lily Eversdijk-Smulders.
    - Rapportage, 1934 - 1951; 21
      Stukken betreffende het aanbieden van politiek-economische rapporten door de consul, politiek-economische rapporten, een uitreksel van het boek 'Crete Past and Present', het aanbrengen van correcties en aanvullingen op de rapporten, alsmede het verslag van het aanbieden aan de consul van petities door de Kretenzische bevolking.
    - Handel en scheepvaart, 1936 - 1951; 22
      Stukken betreffende het verschaffen van inlichtingen over de bedrijven Meimarakis & Anoghianakis. A.P. Badieritis & Cie, A.Th. Alexiou, Ewange Perachi Fils, het verschaffen van economische inlichtingen, het verlenen van bemiddeling in het handelsgeschil Th. Momm & Co versus M. Stürmer & G. Coundourakis, het verschaffen van inlichtingen over de veiligheid van zeeroutes, en een brief van de Associatie van Gedroogde Rozijnen Exporteurs van Candia.
  - UITGEGANE STUKKEN AAN GRIEKSE OVERHEDEN, B
    - Uitgegane stukken aan de prefect van Irakleion, de algemeen commandant van Kreta en het postkantoor van Irakleion, 1937 - 1952; 23
      Stukken betreffende uitgegane stukken aan de prefect van Irakleion met betrekking tot het vieren van de verjaardag van Koningin Wilhelmina, het afzeggen voor een festiviteit wegens ziekte, het kennisgeven van het vertrek van de consul en de opvolging door S.S. Primikiris, een brief aan de algemeen commandant van Kreta met betrekking tot het vertrek van de consul en de opvolging door S.S. Primikiris, en een brief aan het postkantoor van Irakleion met betrekking tot de juiste telegrafische adressering van het consulaat.
  - UITGEGANE STUKKEN AAN DERDEN, C
    - Uitgegane stukken aan consulaten, 1937 - 1949; 24
      Stukken betreffende het vieren van de verjaardag van Koningin Wilhelmina, het verschaffen van inlichtingen over Cont.N. Christou aan de Nederlandse consul te Piraeus, alsmede een brief aan de Zweedse consul te Irakleion, vermoedelijk van protocollaire aard.
    - Uitgegane stukken aan particulieren, 1936 - 1950; 25
      Stukken betreffende het antwoorden op een klacht van Jan den Tex, het verwijzen voor de verlenging van het paspoort van Henri Dirk Bijsterveld, het toezenden van postzegels aan J.A. Vergouwe, alsmede een brief aan Siegbertus Chr.F. Beuns.
    - Uitgegane stukken aan bedrijven, 1936 - 1950; 26
      Stukken betreffende het verschaffen van economische inlichtingen, het bemiddelen bij handelsgeschillen, alsmede stukken betreffende het bemiddelen bij de uitbetaling van geblokkeerde tegoeden van M.N. Elliadi in Nederland.
      de namen van de bedrijven zijn opgenomen in de index.